# 请示陈总关于“开展融资性贸易或“空转”“走单”等虚假业务“的判断

提问人：火柴 1314 时间：2023-06-05 11:16:16
陈总：
某国企下属三级企业B公司，开展业务如下：
B公司承接集团内公司职工餐卡消费业务。B公司与集团内公司签订餐卡管理服务项目合同，约定B公司向集团内企业提供员工餐卡服务管理系统，确保员工能在内部食堂和购买米面油及后勤生活用品等合作网点使用。B公司与相关超市签订《联营合同》《合作协议》，约定相关超市向集团内公司职工提供商品销售服务，相关超市负责商品的质量、安全、库存、保管等各项管理工作，因商品销售导致的消费者投诉、纠纷等由相关超市负责处理；B公司向相关超市收取销售额5%的综合管理维护费。
月末B公司根据集团内职工餐卡的消费记录确认对集团内公司的应收账款与营业收入并向集团内公司开具发票收取款项，同时根据职工餐卡的消费确认对相关超市的应付账款及营业成本，相关超市向B公司开具发票并收取B公司款项；B公司依据职工餐卡消费记录*5%确认管理费收入，并向相关超市开具服务费发票收取款项。该业务的营业收入、成本金额一致，毛利为 0 。20X0-20X3年1-3月该项业务收入、成本金额分别为37,926万元、54,117万元、77,631万元、40,529万元。
我们认为，该业务根据《中央企业财务决算审核发现问题整改和责任追究工作规定》“第十四条　国资委财务监管部门移送国资委违规责任追究部门的违规经营投资问题线索主要包括：（五）涉嫌开展融资性贸易或“空转”“走单”等虚假业务。” 的规定，应该属于空转、走单虚假业务，三年一期期间共计虚增收入、成本210,203.00万元另外，我们认为该业务，B公司没有相关是实物流，不拥有对该商品的控制权，仅能确认5%的管理费收入，不能确认职工刷卡购买商品的收入与成本。请示陈总，意见如何？我们的“空转、走单虚假业务”的认定是否正确？

回答人：chenyiwei
该业务中，B公司仅可按净额法确认管理费收入，不应采用总额法确认收入和成本。
但关于该事项的定性，个人仍倾向于认定为B公司管理层对会计政策的理解和运用不恰当，但该业务并无明显的融资性质，不属于融资性贸易或“空转”“走单”等虚假业务。该业务本身是真实的，只是属于资金代为结算。